ACORDAO-COMPLETO-2387522

ACÓRDÃO 801/2020 ATA 3/2020 - PRIMEIRA CÂMARA

VISTOS, relatados e discutidos estes autos que tratam de ato de concessão de aposentadoria emitido pela Fundação Universidade Federal do Piauí em favor do Sr. Antonio Lages Alves; 
ACORDAM os Ministros do Tribunal de Contas da União, reunidos em Sessão da 1ª Câmara, com fundamento no art. 71, inciso III, da Constituição Federal, nos arts. 1º, inciso V, e 39, inciso II, da Lei 8.443/1992, no art. 260, § 1º, do RI/TCU e ante as razões expostas pelo Relator, em: 
9.1. considerar ilegal o ato de concessão de aposentadoria emitido em favor de Antônio Lages Alves (XXX.204.283-XX) , recusando o respectivo registro; 
9.1.1. dispensar a devolução dos valores indevidamente recebidos até a data da ciência pela Fundação Universidade Federal do Piauí do presente acórdão, com base no Enunciado 106 da Súmula da Jurisprudência do TCU; 
9.2. determinar à Fundação Universidade Federal do Piauí, com base no art. 45 da Lei 8.443/1992, que: 
9.2.1. faça cessar os pagamentos decorrentes do ato impugnado, em especial os que se referem ao pagamento da URP (26,05%) , eis que, a partir de 15/5/2014, data do trânsito em julgado do MS 31.412/DF, foi possível absorver integralmente a referida vantagem, comunicando ao TCU, no prazo de 15 (quinze) dias, as providências adotadas, nos termos dos arts. 262, caput, do Regimento Interno do TCU, 8º, caput, da Resolução-TCU 206/2007 e 19, caput, da Instrução Normativa-TCU 78/2018;
9.2.2. emita novo ato de aposentadoria, livre da irregularidade apontada, submetendo-o ao TCU, no prazo de trinta dias, consoante os arts. 262, § 2º, do Regimento Interno do TCU e 19, § 3º, da Instrução Normativa TCU 78/2018;
9.2.3. comunique ao interessado o teor desta decisão, alertando-o de que o efeito suspensivo proveniente da interposição de eventual recurso não o exime da devolução dos valores percebidos indevidamente após a respectiva notificação, caso o recurso não seja provido; 
9.2.4. no prazo de 30 (trinta) dias, contados da ciência desta decisão, envie a este Tribunal documentos comprobatórios de que o interessado está ciente da presente deliberação.

Ato de concessão de aposentadoria emitido pela Fundação Universidade Federal do Piauí. Apreciação para fins de registro.

Primeira Câmara

Fundação Universidade Federal do Piauí.

3. Interessado: Antônio Lages Alves (XXX.204.283-XX).

13.1. Ministros presentes: Walton Alencar Rodrigues (Presidente) e Vital do Rêgo (Relator).
13.2. Ministro-Substituto convocado: Marcos Bemquerer Costa.
13.3. Ministro-Substituto presente: Weder de Oliveira.

VITAL DO RÊGO

Adoto como relatório, com os devidos ajustes de forma, a instrução elaborada no âmbito da Secretaria de Fiscalização de Pessoal (peça 32) , com a qual se manifestou de acordo o corpo gerencial daquela unidade técnica especializada (peça 33) , a seguir transcrita:
INTRODUÇÃO
1. Trata-se de ato de concessão de aposentadoria de Antonio Lages Alves, ex-servidor da Fundação Universidade Federal do Piauí - UFPI.
2. O ato foi submetido, para fim de registro, à apreciação do Tribunal de Contas da União (TCU) , de acordo com o art. 71, inciso III, da Constituição Federal. O cadastramento e a disponibilização ao TCU ocorreram por intermédio do Sistema de Apreciação e Registro de Atos de Admissão e Concessões, na forma dos arts. 2º, caput e incisos I a VI, e 4º, caput, da Instrução Normativa-TCU 78/2018.
HISTÓRICO
3. Em instrução de mérito desta Unidade Técnica (peça 16) foi proposta a ilegalidade e recusa do registro do ato em análise, sem, contudo, se determinar a cessação dos pagamentos relativos à URP, em razão de os docentes ativos e inativos da UFPI encontrarem-se amparados por decisão proferida pelo Supremo Tribunal Federal no Mandado de Segurança 31.412/DF.
4. Entretanto, o Ministério Público junto ao TCU - MPTCU (peça 20) opinou pela realização de diligência junto à UFPI solicitando cópia do mapa de tempo de serviço do ex-servidor, bem como de eventuais certidões de tempo de serviço averbadas junto ao órgão, uma vez que o tempo de serviço e o fundamento legal da aposentadoria informado no ato de peça n. 15 não guardavam conformidade com a portaria publicada no Diário Oficial da União de 2/7/2002 (peça 19) .
5. O Relator, Ministro Vital do Rêgo, em despacho à peça 21, determinou a realização da diligência sugerida pelo MPTCU, a qual foi realizada pela Sefip (peça 22) e atendida pela UFPI (peça 26) .
EXAME TÉCNICO
Da diligência
6. Em atendimento à diligência (peça 26) , a UFPI encaminhou o mapa de tempo de serviço do ex-servidor e informou que, em relação à divergência apontada entre o ato registrado no Sisac e a portaria que concedeu a aposentadoria, a Superintendência de Recursos Humanos da UFPI já providenciou novo registro Sisac, fazendo a devida correção no campo próprio, conforme cópia que anexou.
7. De fato, conforme o mapa de tempo de serviço (peça 26, p. 4-5) , bem como de acordo com o referido ato n. de controle 10498303-04-2015-000082-6 (peça 26, p. 6-9) , o qual se encontra no TCU, em andamento, constata-se que o inativo contou 35 anos, 10 meses e 14 dias de tempo de serviço para a aposentadoria. Referido tempo é suficiente para consecução da aposentadoria integral de acordo com o fundamento legal que lhe foi concedida, conforme planilha de cálculo (peça 28) .
8. Portanto, no que concerne ao tempo de serviço e o fundamento legal da aposentadoria, não se constatou qualquer irregularidade que obste a chancela pela legalidade.
Do Mandado de Segurança 31.412-DF
9. Sobre a decisão judicial proferida pelo Supremo Tribunal Federal no MS 31.412, cabe transcrever excerto do Voto condutor do Acórdão 7856/2014-TCU-Primeira Câmara, da relatoria do eminente Ministro Benjamin Zymler:
15. Resta, por fim, tecer algumas considerações relativamente ao que restou decidido no âmbito do MS nº 31.412/DF impetrado perante o Supremo Tribunal Federal e a sua repercussão no presente processo. 
16. Da parte dispositiva da decisão transitada em julgado no âmbito do referido mandamus extrai-se o seguinte: 
"Sendo assim, e em face das razões expostas, defiro o presente mandado de segurança, para cassar as deliberações emanadas do E. Tribunal de Contas da União, 'dirigidas à Universidade Federal do Piauí, que ordenam a exclusão da parcela referente à URP de qualquer professor beneficiado pela decisão judicial proferida nos autos da Reclamação Trabalhista de nº 02-1069/1990, transitada em julgado no dia 31/07/1995 (...) ' (grifei) , que tramitou perante a (antiga) 2ª Junta de Conciliação e Julgamento de Teresina/PI, restando prejudicado , em consequência, o exame do recurso de agravo interposto pela União. 
17. Isso porque, segundo o impetrante e os próprios fundamentos da decisão transitada em julgado, o Tribunal de Contas da União, ao apreciar a legalidade da concessão de aposentadoria aos docentes filiados à entidade impetrante, negando-lhe o correspondente registro, teria desrespeitado a autoridade da decisão judicial transitada em julgado no âmbito da Justiça do Trabalho que reconheceu aos filiados o direito à incorporação da vantagem relativa à URP de 26,05% em seus vencimentos. 
18. Nos termos do art. 468 do Código de Processo Civil, "a sentença, que julgar total ou parcialmente a lide, tem força de lei nos limites da lide e das questões decididas". Já o art. 472 do mesmo diploma legal, estabelece que: "a sentença faz coisa julgada às partes entre as quais é dada, não beneficiando, nem prejudicando terceiros"  (nossos os grifos) . 
19. Referidos dispositivos legais, como se vê, tratam dos limites objetivos (art. 468) e subjetivos (art. 472) da coisa julgada. 
20. Segundo o previsto no art. 472 do CPC, a coisa julgada vincula somente as partes, não atingindo terceiros, que não podem ser beneficiados ou prejudicados. Trata-se da eficácia inter partes da coisa julgada, que se justifica em razão dos princípios da ampla defesa e do contraditório, pois não se pode admitir que a sentença de mérito torne-se imutável e indiscutível para aquele que não participou do processo. 
21. Já o limite objetivo da coisa julgada diz respeito à possibilidade de rediscussão da matéria já decidida, ensinado a doutrina majoritária pátria que a eficácia preclusiva da coisa julgada atinge tão somente as alegações referentes à causa de pedir que fez parte da demanda, porquanto alegado outro fato jurídico ou outra fundamentação jurídica não presentes na primeira demanda, entende-se como afastada do caso a tríplice identidade (mesmas partes, mesma causa de pedir e mesmo pedido) , que impediria que a mesma causa fosse novamente enfrentada judicialmente em novo processo. 
22. No que diz respeito ao MS nº 31.412, cuja decisão transitou em julgado no dia 15/5/2014, entendo que não houve qualquer inovação quanto ao pagamento das parcelas relativas aos planos econômicos, ao menos com relação à eficácia pro futuro da referida decisão, já que no processo em que foi proferida discutiu-se tão somente a natureza jurídica da vantagem e a forma pela qual se daria a execução da decisão proferida na reclamação trabalhista transitada em julgado no âmbito da Justiça do Trabalho, uma vez que nela se determinou a incorporação da vantagem. 
23. Tem-se, assim, que, no âmbito do referido mandamus, não se discutiu, a meu ver, a perda da eficácia da decisão judicial trabalhista em face das leis supervenientes que alteraram os planos de carreira dos servidores beneficiados naquela decisão, tratando-se, portanto, de nova causa de pedir estranha à decisão transitada em julgado, sendo legítimo que se adote no processo ora em julgamento determinação no sentido de que a partir do trânsito em julgado do MS 31.412 haja a absorção do pagamento das parcelas reconhecidas por força de decisão judicial por leis ulteriores que alteraram a estrutura remuneratória dos inativos. 
24. Por fim, cumpre registrar que o Plenário do Supremo Tribunal Federa l vem julgando em sentido diametralmente oposto ao do que restou decidido no MS 31.412/DF, em sede de repercussão geral (cf. RE 596.663/RJ, Relator p/ acórdão Min. Teori Zavascki; RE 561.836/RN, Relator Min. Luiz Fux) , ensejando a adoção de providências por parte deste Tribunal no sentido de se obter junto à Advocacia-Geral da União a reforma do referido decisum. 
10. Assim, tendo em vista que a parcela referente à URP está sendo paga com base na decisão do MS 31.412, mas que o TCU tem decidido pela absorção dessa parcela a partir de 15/5/2014, conforme já decidido nos Acórdãos 7.856/2014 e 7.857/2014 (Relator: Ministro Benjamin Zymler) , 3.115/2015 e 3.116/2015 (Relator: Ministro Bruno Dantas) , todos da Primeira Câmara, e Acórdãos 3.347/2015 e 3.441/2015 (Relator: Ministro Vital do Rêgo) , ambos da Segunda Câmara, cabe determinação à Fundação Universidade Federal do Piauí para que, a partir do trânsito em julgado do MS 31.412/DF, promova a exclusão da parcela referente à URP de fevereiro de 1989 dos proventos do Sr. Antonio Lages Alves.
11. No caso concreto, a despeito de a parcela questionada estar sendo paga em valores nominais, não se atendeu plenamente aos requisitos do Acórdão 2161/2005-TCU-Plenário, de relatoria do Ministro Walton Alencar Rodrigues, visto que não foram realizadas as devidas absorções por ocasião das reestruturações ocorridas em suas carreiras. 
12. Confrontando-se o valor da remuneração bruta em dois momentos distintos, julho/2014 (peça 30) e abril/2019 (peça 29) , constata-se que houve nesse período um aumento suficiente para absorver as parcelas judiciais decorrentes da URP.
13. Referida parcela tem natureza de antecipação de remuneração e as reestruturações posteriores da carreira do interessado implicaram reajustes superiores aos percentuais obtidos judicialmente.
14. Assim, cabe proposta de ilegalidade do ato ora em análise e determinação à UFPI para que exclua a rubrica judicial alusiva à URP.
CONCLUSÃO
15. Em razão do exposto, e tendo em vista as análises realizadas no ato de concessão de aposentadoria de Antonio Lages Alves, esta Unidade Técnica considera que o ato em tela deve ser considerado ilegal, com recusa do registro, e determinação à UFPI para que exclua a rubrica judicial relativa à URP de fevereiro de 1989 dos proventos do Sr. Antonio Lages Alves. 
16. Quanto aos valores já pagos, propõe-se dispensar a devolução, com fundamento no Enunciado 106 da Súmula da Jurisprudência do TCU. 
17. Por fim, vale destacar que o ato em análise foi disponibilizado ao TCU em 2004, há mais de cinco anos, portanto. Assim, fez-se necessária a instauração do contraditório, segundo o entendimento estabelecido no Acórdão 587/2011-TCU-Plenário, de relatoria do Ministro Valmir Campelo.
PROPOSTA DE ENCAMINHAMENTO
18. Ante o exposto, e com base nos arts. 71, inciso III, da Constituição Federal; 1º, inciso V, e 39, inciso II, da Lei 8.443/1992; 260, § 1º, do Regimento Interno do Tribunal de Contas da União, propõe-se:
a) considerar ILEGAL e recusar o registro do ato inicial de aposentadoria de Antonio Lages Alves (CPF: XXX.204.283-XX) ;
b) dispensar a devolução dos valores indevidamente recebidos até a data da ciência do acórdão que vier a ser prolatado, com base no Enunciado 106 da Súmula da Jurisprudência do TCU;
c) determinar à Fundação Universidade Federal do Piauí, com base no art. 45 da Lei 8.443/1992, que:
c.1) faça cessar os pagamentos decorrentes do ato impugnado, excluindo a rubrica judicial referente à URP de fevereiro de 1989, comunicando ao TCU, no prazo de quinze dias, as providências adotadas, nos termos dos arts. 262, caput, do Regimento Interno do TCU e 8º, caput, da Resolução-TCU 206/2007;
c.2) cadastre novo ato, livre da irregularidade apontada, submetendo-o ao TCU no prazo de trinta dias, nos termos dos arts. 262, § 2º, do Regimento Interno do TCU e 19, § 3º, da Instrução Normativa-TCU 78/2018;
c.3) informe ao interessado o teor do acórdão que vier a ser prolatado, encaminhando ao TCU, no prazo de trinta dias, comprovante da data de ciência pelo interessado, nos termos do art. 4º, § 3º, da Resolução-TCU 170/2004, alertando-o de que o efeito suspensivo proveniente de eventual interposição de recurso junto ao TCU não o exime da devolução dos valores indevidamente percebidos após a notificação, em caso de não provimento desse recurso.
2.	O Ministério Público, representado nos autos pela Procuradora-Geral Dra. Cristina Machado da Costa e Silva, manifestou-se de acordo com a proposição da unidade técnica (peça 34) . 
É o Relatório.

não há.

Procuradora-Geral Cristina Machado da Costa e Silva.

APOSENTADORIA. INCLUSÃO, NOS PROVENTOS, DE PARCELA ALUSIVA À REPOSIÇÃO DE PERDAS INFLACIONÁRIAS (URP DE FEVEREIRO DE 1989), OBJETO DE DECISÃO JUDICIAL, JÁ INTEGRADA À ESTRUTURA REMUNERATÓRIA ORDINÁRIA DO CARGO DE ORIGEM DO INTERESSADO. ILEGALIDADE. NEGATIVA DE REGISTRO. CONSIDERAÇÕES SOBRE A ORDEM DE SEGURANÇA CONCEDIDA PELO SUPREMO TRIBUNAL FEDERAL NO MANDADO DE SEGURANÇA 31.412/DF.

APOSENTADORIA (APOS)

Secretaria de Fiscalização de Pessoal (Sefip).

Aprecia-se, nesta oportunidade, ato de concessão de aposentadoria emitido em favor de Antonio Lages Alves, no cargo de Professor Adjunto da Fundação Universidade Federal do Piauí, com vigência na data de 2/7/2002.
Em análise preliminar, foi constatada a inclusão indevida, nos proventos do interessado, do percentual de 26,05% referente à URP de fevereiro de 1989, cujo pagamento estava assegurado por força de decisão judicial proferida nos autos do MS 31.412/DF (STF) . 
Considerando o mencionado pagamento e em razão de haver transcorrido lapso temporal superior a 5 anos entre a disponibilização do ato ao TCU em 27/2/2004, e a análise por esta Corte de Contas, nos termos do Acórdão 587/2011-TCU-Plenário, foi oportunizada, ao interessado, a garantia constitucional ao contraditório. 
Em decorrência de tal fato, o inativo foi instado a se manifestar no processo e apresentou suas razões que foram juntadas na peça 10. Argumentou, em síntese, que o TCU não poderia desconstituir direito garantido por decisão judicial transitada em julgado nos autos do MS 31.412/DF.
Destarte, a Secretaria de Fiscalização de Pessoal propôs a ilegalidade do ato com determinação para exclusão da parcela uma vez que a partir da data de trânsito em julgado do MS 31.412 (15/5/2014) os aumentos subsequentes permitiram absorver integralmente a parcela.
O Ministério Público junto ao TCU, em seu parecer, ratificou as conclusões da Sefip.
II
Registro minha concordância integral com a proposta formulada pela unidade técnica, aquiescida pela manifestação do MPTCU, razão pela qual acolho os pareceres precedentes por seus próprios fundamentos, valendo-me, para tanto, da técnica da motivação per relationem, nos termos do art. 2º, § 3º, do Decreto 9.830, de 10 de junho de 2019, sem prejuízo de tecer os comentários a seguir.
A sobredita parcela remuneratória, mesmo que paga em decorrência de decisão judicial transitada em julgado, deveria ter sido absorvida após os aumentos de remuneração provocados pela implantação de plano de carreira posterior, exceto se de outra forma expressamente deliberar o pronunciamento jurisdicional. 
Tal entendimento encontra-se espelhado no Enunciado 322 do Tribunal Superior do Trabalho e em vários julgados desta Corte de Contas e do próprio Supremo Tribunal Federal, a exemplo das deliberações adotadas nos MS 27.963/DF (DJe de 8/5/2009) e 27.648/DF (DJe 5/3/2009) , com excertos, respectivamente, a seguir transcritos: 
Neste exame preliminar, parece-me acertada a posição adotada pelo TCU no acórdão ora atacado, ressaltando-se o aspecto de que não houve determinação na decisão judicial de que a parcela referente a URP fosse paga mesmo após o reajuste salarial subsequente. A decisão judicial, portanto, não instituiu uma parcela autônoma de remuneração, a ser paga eternamente. Concedido por lei aumento de remuneração, as diferenças relativas à URP são absorvidas. Exatamente por isso, em razão de novas circunstâncias de direito ocorridas após o trânsito em julgado da sentença trabalhista, não vislumbro, ao menos nesta primeira análise, violação à coisa julgada. (...) . Indefiro a liminar. Solicitem-se informações. Publique-se. (MS 27.963/DF) 
Da leitura das decisões judiciais proferidas nas reclamações trabalhistas (fls. 50/56, 67/73, 109/115 e 117/123) , verifica-se que, diversamente do afirmado na inicial, não há nenhuma menção, em seus dispositivos, sobre a incorporação das vantagens que constituem objeto das demandas trabalhistas. As decisões limitam-se a condenar a Universidade Federal do Maranhão ao pagamento de diferenças salariais. (.....) 3. Do exposto, valendo-me do art. 205 do RISTF, com a redação dada pela Emenda Regimental 28, de 18.02.2009, denego a segurança. Oportunamente, arquivem-se. Publique-se. (27.648/DF) 
Nesse sentido, também é aplicável, mutatis mutandis, a súmula TCU 276: "As vantagens da estrutura remuneratória anterior não se incorporam à atual, exceto quando expressamente consignadas em lei superveniente".
No que diz respeito aos efeitos da decisão de mérito proferida no MS 31.412/STF, entendo que, a despeito de ter ocorrido o trânsito em julgado da decisão que amparava o pagamento do percentual de 26,05% nos proventos do interessado, tal decisão não tem em sua parte dispositiva, comando capaz de justificar a continuidade do pagamento da vantagem referente à URP "ad aeternum". Nesse sentido, transcrevo excertos da manifestação lançada nos autos do TC-Processo 013.410/2012-1, objeto do Acórdão 7856/2014-TCU-Primeira Câmara, no qual o Min. Benjamin Zymler, Relator do citado processo, discorreu de forma didática sobre a questão:
 (...) 
15. Resta, por fim, tecer algumas considerações relativamente ao que restou decidido no âmbito do MS 31.412/DF impetrado perante o Supremo Tribunal Federal e a sua repercussão no presente processo.
16. Da parte dispositiva da decisão transitada em julgado no âmbito do referido mandamus extrai-se o seguinte:
"Sendo assim, e em face das razões expostas, defiro o presente mandado de segurança, para cassar as deliberações emanadas do E. Tribunal de Contas da União, "dirigidas à Universidade Federal do Piauí, que ordenam a exclusão da parcela referente à URP de qualquer professor beneficiado pela decisão judicial proferida nos autos da Reclamação Trabalhista de  02-1069/1990, transitada em julgado no dia 31/07/1995 (...) " (grifei) , que tramitou perante a (antiga) 2ª Junta de Conciliação e Julgamento de Teresina/PI, restando prejudicado , em consequência, o exame do recurso de agravo interposto pela União."
17. Isso porque, segundo o impetrante e os próprios fundamentos da decisão transitada em julgado, o Tribunal de Contas da União, ao apreciar a legalidade da concessão de aposentadoria aos docentes filiados à entidade impetrante, negando-lhe o correspondente registro, teria desrespeitado a autoridade da decisão judicial transitada em julgado no âmbito da Justiça do Trabalho que reconheceu aos filiados o direito à incorporação da vantagem relativa à URP de 26,05% em seus vencimentos.
18. Nos termos do art. 468 do Código de Processo Civil, "a sentença, que julgar total ou parcialmente a lide, tem força de lei nos limites da lide e das questões decididas". Já o art. 472 do mesmo diploma legal, estabelece que: "a sentença faz coisa julgada às partes entre as quais é dada, não beneficiando, nem prejudicando terceiros" (nossos os grifos) .
19. Referidos dispositivos legais, como se vê, tratam dos limites objetivos (art. 468) e subjetivos (art. 472) da coisa julgada.
20. Segundo o previsto no art. 472 do CPC, a coisa julgada vincula somente as partes, não atingindo terceiros, que não podem ser beneficiados ou prejudicados. Trata-se da eficácia inter partes da coisa julgada, que se justifica em razão dos princípios da ampla defesa e do contraditório, pois não se pode admitir que a sentença de mérito torne-se imutável e indiscutível para aquele que não participou do processo.
21. Já o limite objetivo da coisa julgada diz respeito à possibilidade de rediscussão da matéria já decidida, ensinando a doutrina majoritária pátria que a eficácia preclusiva da coisa julgada atinge tão somente as alegações referentes à causa de pedir que fez parte da demanda, porquanto, alegado outro fato jurídico ou outra fundamentação jurídica não presentes na primeira demanda, entende-se como afastada do caso a tríplice identidade (mesmas partes, mesma causa de pedir e mesmo pedido) , que impediria que a mesma causa fosse novamente enfrentada judicialmente em novo processo.
22. No que diz respeito ao MS 31.412, cuja decisão transitou em julgado no dia 15/5/2014, entendo que não houve qualquer inovação quanto ao pagamento das parcelas relativas aos planos econômicos, ao menos com relação à eficácia pro futuro da referida decisão, já que no processo em que foi proferida discutiu-se tão somente a natureza jurídica da vantagem e a forma pela qual se daria a execução da decisão proferida na reclamação trabalhista transitada em julgado no âmbito da Justiça do Trabalho, uma vez que nela se determinou a incorporação da vantagem.
23. Tem-se, assim, que, no âmbito do referido mandamus, não se discutiu, a meu ver, a perda da eficácia da decisão judicial trabalhista em face das leis supervenientes que alteraram os planos de carreira dos servidores beneficiados naquela decisão, tratando-se, portanto, de nova causa de pedir estranha à decisão transitada em julgado, sendo legítimo que se adote no processo ora em julgamento determinação no sentido de que a partir do trânsito em julgado do MS 31.412 haja a absorção do pagamento das parcelas reconhecidas por força de decisão judicial por leis ulteriores que alteraram a estrutura remuneratória dos inativos.
 (...) 
Do exposto, me alinho integralmente às conclusões no sentido de que inexiste, na deliberação judicial proferida no MS 31.412/DF, comando que impeça a absorção futura da parcela ali tratada em decorrência das leis supervenientes que alteraram o plano de carreira a que pertence o inativo. 
Por derradeiro, vale mencionar que, in casu, comparando-se o valor da remuneração bruta do interessado em dois momentos distintos, julho/2014 (peça 30) e abril/2019 (peça 29) , constata-se que houve nesse período um aumento suficiente para absorver as parcelas judiciais decorrentes da URP. Ilegal, pois, a concessão em epígrafe.
Ante o exposto, VOTO para que seja adotada a minuta de acórdão que ora trago ao exame deste Colegiado.
TCU, Sala das Sessões Ministro Luciano Brandão Alves de Souza, em 11 de fevereiro de 2020.
Ministro VITAL DO RÊGO 
Relator